最高法院刑事判決
111年度台上字第4840號
上  訴  人  王信驊                     


選任辯護人  周復興律師
上列上訴人因違反毒品危害防制條例案件，不服臺灣高等法院臺
中分院中華民國111年8月11日第二審判決（111年度上訴字第130
3號，起訴案號：臺灣苗栗地方檢察署110年度偵字第4852號），
提起上訴，本院判決如下：
    主  文
上訴駁回。
    理  由
一、按刑事訴訟法第377條規定，上訴於第三審法院，非以判決
    違背法令為理由，不得為之。是提起第三審上訴，應以原判
    決違背法令為理由，係屬法定要件。如果上訴理由書狀並未
    依據卷內訴訟資料，具體指摘原判決不適用何種法則或如何
    適用不當，或所指摘原判決違法情事，顯與法律規定得為第
    三審上訴理由之違法情形，不相適合時，均應認其上訴為違
    背法律上之程式，予以駁回。
二、本件原審因上訴人王信驊僅對第一審判決之量刑提起一部上
    訴，而維持第一審量處有期徒刑2年之科刑判決，駁回上訴
    人在第二審之上訴。已以第一審認定之犯罪事實為基礎，說
    明如何審酌量刑之理由。
三、刑之量定及是否宣告緩刑，均屬事實審法院得依職權裁量範
    疇。原判決已說明第一審係以上訴人之責任為基礎，審酌本
    案係警員佯裝購毒而查獲上訴人共同販賣含第三級毒品4-甲
    基甲基卡西酮之咖啡包，並斟酌其販賣、持有毒品之數量，
    及犯後坦承犯行，態度良好，暨其為大學畢業之智識程度，
    目前擔任送貨司機等家庭生活及經濟狀況，而為量刑，既未
    逾越依刑法第25條第2項未遂犯及毒品危害防制條例第17條
    第2項於偵查及歷次審理中均自白規定遞減其刑後之處斷刑
    範圍，且無違公平正義情形，而予維持之理由。並敘明上訴
    人經查獲之第三級毒品數量非少，純質淨重逾5公克以上，
    對於毒品之流通與氾濫影響非輕，無視國家杜絕毒品危害之
    禁令，為圖販毒暴利，仍決定鋌而走險販賣毒品，顯見其法
    治觀念薄弱，認無暫不執行刑罰為適當之情事，而不宜宣告
    緩刑之理由。經核均屬刑罰裁量權之適法行使，且所量處刑
    度已屬從輕，並未違背比例原則、罪刑相當原則，自不得指
    為違法。又刑法第59條酌量減輕其刑之規定，係推翻立法者
    之立法形成，就法定最低度刑再予減輕，為司法之特權，適
    用上自應謹慎，未可為常態，其所具特殊事由，應使一般人
    一望即知有可憫恕之處，非可恣意為之，原判決未依該規定
    酌減其刑，亦無違法可指。
四、上訴意旨置原判決之論敘於不顧，徒謂：伊父親入獄服刑，
    母親身障謀生不易，另有幼弟尚在求學，家境清寒，全靠伊
    工作負擔家計，家庭及經濟狀況殊值同情，且伊並無前科，
    犯後始終坦承犯行，配合調查，已深知悔悟，原審未再適用
    刑法第59條規定酌減其刑，又未宣告緩刑，均屬違法等語。
    經核係憑持己見，對於事實審法院刑罰裁量之適法職權行使
    ，徒以自己之說詞，任意指為違法，與法律規定得為第三審
    上訴理由之違法情形，不相適合。本件上訴違背法律上程式
    ，應予駁回。
據上論結，應依刑事訴訟法第395條前段，判決如主文。
中　　華　　民　　國　　111 　年　　11　　月　　9 　　日
                  刑事第九庭審判長法　官  蔡  彩  貞
                                  法　官  莊  松  泉
                                  法　官  周  盈  文
                                  法　官  林  庚  棟
                                  法　官  梁  宏  哲
本件正本證明與原本無異
                                  書記官
中　　華　　民　　國　　111 　年　　11　　月　　15　　日